【裁判字號】    95,破,29
【裁判日期】    951018
【裁判案由】    破產宣告
【裁判全文】
臺灣臺南地方法院民事裁定                95年度破字第29號
聲  請  人  乙○○
                        巷13.
上列聲請人聲請破產宣告事件，本院裁定如下：
    主  文
聲請駁回。
聲請程序費用由聲請人負擔。
    理  由
一、聲請意旨略以：聲請人自民國84年起陸續向聯邦商業銀行、
    中國信託商業銀行、台北富邦商業銀行、荷商荷蘭銀行、甲
    ○○○銀行、玉山商業銀行、復華商業銀行、慶豐商業銀行
    申辦信用卡及信用貸款，迄至95年9月7日止共積欠本金、利
    息、遲延利息、違約金等費用達新臺幣（下同）1,971,577
    元，然聲請人剩餘財產僅有現金6萬元，目前與配偶皆無穩
    定收入，並有父母需扶養，且之前因投資失利及小孩教育費
    用，負有債務，雖聲請人曾向上開債權銀行申請協商機制，
    但每月仍須繳交15,810元，已超過聲請人每月收入，聲請人
    顯無力償還，為此聲請宣告聲請人破產云云。
二、按債務人不能清償債務者，依本法所規定和解或破產程序，
    清理其債務；債務人停止支付者，推定其為不能清償。再破
    產，對債務人不能清償債務者宣告之，除另有規定外，得因
    債權人或債務人之聲請宣告之，破產法第1條、第57條、第
    58條第1項分別定有明文。而所謂停止支付，係指債務人對
    於債權人表示不能支付一般金錢債務意旨之行為而言，債務
    人雖給付遲延，惟倘有其他事實證據足以證明確有清償債務
    之能力時，即難認有宣告破產之原因。又法院對破產事件在
    裁定前，得依職權為必要之調查，亦為破產法第63條第2項
    所明定。再債務人之財產價值，是否足堪清償其債務，不僅
    以不動產之有無及其價值為認定之依據，債務人是否尚有其
    他財產或信用、能力，自應併予調查審認。
三、經查，聲請人主張其積欠各家銀行債務達1,971,577元，且
    已向債權銀行申請債務協商，依還款計畫書所示，聲請人需
    按月給付15,810元等情，固據聲請人提出無擔保債務還款計
    畫一份、財團法人金融聯合徵信中心當事人綜合信用報告一
    份等影本為證，惟經本院依職權調取聲請人最近三年財產歸
    戶籍所得申報資料顯示，聲請人名下有一輛汽車，八筆股票
    投資款，財產總額達203,870元，此外，聲請人於92年間迄
    至94年間，均有美雅國際企業股份有限公司之薪資所得、華
    南銀行鳳山分行之獎金給予，以及其所持有股票股利憑單所
    得等各類收入，平均每年收入約有46萬餘元等事實，亦有卷
    附聲請人之稅務電子閘門財產所得調件明細表三份可稽，由
    是觀之，如僅就聲請人所得項目觀察，聲請人平均月收入達
    3萬8千餘元，而聲請人依債務協商機制按月所需攤還之款項
    15,810元約佔其上開每月平均所得之三分之一，並無其指稱
    之超出其每月收入之情事，再參以聲請人為62年11月16日生
    ，甫年滿32歲，距離勞動基準法第54條第1款規定之強制退
    休年齡60歲尚甚為久遠，是綜合審酌聲請人之年紀、收入、
    財產狀況，尚難認聲請人已無清償債務之能力，則聲請人聲
    請宣告破產，尚無理由，應予駁回。
四、依破產法第5條、民事訴訟法第95條、第78條裁定如主文。
中    華    民    國    95    年    10    月    18    日
                  民事第三庭    法  官  林彥君
以上正本係照原本作成
如對本裁定抗告須於裁定送達後10日內向本院提出抗告狀，並應
繳納抗告費新台幣1000元整。
中    華    民    國    95    年    10    月    18    日
                                書記官  張豐榮


司法院資訊處製作；財團法人民間司法改革基金會備份。
